臺灣臺南地方法院刑事判決　　　　　　　96年度易字第1208號
公　訴　人　臺灣臺南地方法院檢察署檢察官
被　　　告　乙○○
　　　　　　　　　　現於臺灣看守所羈押中
上列被告因竊盜案件，經檢察官提起公訴（96年度偵字第12567
號），被告於本院準備程序進行中，就被訴事實為有罪之陳述，
本院裁定進行簡式審判程序，判決如下：
    主  文
乙○○攜帶兇器竊盜，累犯，處有期徒刑捌月，扣案螺絲起子壹
支沒收。
    事  實
一、乙○○前於民國90年間，因犯竊盜罪，於90年12月31日經臺
    灣桃園地方法院以90年壢簡字第1068號判處有期徒刑4月，
    如易科罰金，以銀元3百元折算1日確定，並於91年10月25日
    執行完畢出監。竟不知悛悔，尊重他人財產權益，竟因缺款
    花用而基於意圖為自己不法所有之犯意，於96年8月16日攜
    帶其所有客觀上足以對人之生命、身體、安全構成威脅、具
    有危險性可供兇器使用之螺絲起子1支，行經臺南縣永康市
    ○○○街84號前，見丙○○所有停放置該處之車號EH—6441
    號自小客車內裝置有音響1組，即持該螺絲起子打破駕駛座
    之車窗後進入車內（毀損部分未據告訴），將裝置車內之音
    響拆卸下而得手正欲離去之際，適有附近鄰人馬文龍經過發
    現滿地車窗玻璃碎片，而起疑心，進一步察看而發現乙○○
    行竊行為，乙○○亦立即將其所竊得之音響丟置車內即逃逸
    ，經馬文龍在後呼叫追趕，至臺南縣永康市○○○路322巷
    巷口遭馬文龍等人制服，並經警趕到而扣得螺絲起子1支，
    而查知前情。
二、案經臺南縣警察局永康分局報請臺灣臺南地方法院檢察署檢
　　察官偵查起訴。
    理  由
一、本案被告乙○○所犯刑法第321條第1項第3款之攜帶兇器竊
    盜罪，並非死刑、無期徒刑或最輕本刑有期徒刑3年以上之
    罪，亦非高等法院管轄第一審案件，且於準備程序進行中，
    被告就被訴事實為有罪之陳述，經告知被告簡式審判程序之
    旨，並聽取檢察官及被告之意見後，本院裁定進行簡式審判
    程序，是本案之證據調查，依刑事訴訟法第273條之2規定，
    不受同法第159條第1項、第161條之2、第161條之3、第163
    條之1及第164條至第170條規定之限制，合先敘明。
二、上開犯罪事實，業據被告於檢察官偵查及本院審理時坦承不
    諱，核與證人即目擊被告行竊之馬文龍與證人即被害人丙○
    ○等人於警局證述之情節相符，復有贓物認領保管單1紙及
    刑案現場照片共5幀在卷可憑，另有扣案之螺絲起子1支可資
    佐證，有扣押書1紙在卷可憑，此外，並有車號EH—6441號
    自小客車車籍查詢資料單1紙，附卷可稽。綜上，被告上開
    自白與事證相符，堪以採信。本案事證已臻明確，被告犯行
    均堪認定。
三、按刑法第321條第1項第3款之攜帶兇器竊盜罪，係以行為人
    攜帶兇器竊盜為其加重條件，此所謂兇器，其種類並無限制
    ，凡客觀上足對人之生命、身體安全構成威脅，具有危險性
    之兇器均屬之，且祇須行竊時攜帶此種具有危險性之兇器為
    已足，並不以攜帶之初有行兇之意圖為必要（最高法院79年
    臺上字第5253號判例意旨可參）。查被告持以行竊之螺絲起
    子，前端尖銳且為金屬材質，客觀上足對人之生命、身體安
    全產生危險，可供兇器使用，有附卷之照片1幀可按，此類
    工具在客觀上既得持以攻擊人身，且顯然對人之生命、身體
    、安全構成威脅，具有相當危險性，揆諸前揭判例意旨，堪
    認係上揭條文所稱之「兇器」無訛。核被告所為係犯刑法第
    321條第1項第3款之攜帶兇器竊盜罪。又被告於90年間，因
    犯竊盜罪，於90年12月31日經臺灣桃園地方法院以90年壢簡
    字第1068號判處有期徒刑4月，如易科罰金，以銀元3百元折
    算1日確定，並於91年10月25日執行完畢出監，有臺灣高等
    法院被告前案紀錄表附卷可按，其受有期徒刑之執行完畢後
    ，5年以內故意再犯本件有期徒刑以上之罪，為累犯，應依
    刑法第47條第1項規定加重其刑。爰審酌被告前有多項犯罪
    記錄，有前揭臺灣高等法院被告前案紀錄表可參，素行不端
    ，其犯罪動機、目的係因貪圖販賣汽車音響所得之不法利益
    ，犯罪所生之危害，並斟酌被告之生活狀況、智識程度及其
    所竊取之汽車音響，已經被害人丙○○領回，有贓物認領保
    管單1紙附卷可稽，暨被告犯後於檢察官偵查後始坦承犯行
    之犯罪後之態度等一切情狀，量處如主文所示之刑。本院審
    酌上情，認公訴意旨具體求處被告有期徒刑10月，惟斟酌被
    告行竊之動機、方式、對被害人所造成之損害暨被害人已領
    回被告所行竊之汽車音響，故認前開求刑稍嫌過重，併此說
    明。
四、並查，扣案螺絲起子1支，為被告所有並用以行竊所使用，
    業據被告供承甚明，爰依刑法第38條第1項第2款之規定沒收
    。
據上論斷，應依刑事訴訟法第284條之1、第299條第1項前段，刑
法第321條第1項第3款、第47條第1項、第38條第1項第2款，判決
如主文。
本案經檢察官甲○○到庭執行職務
中　　華　　民　　國　　96　　年　　9 　　月　　28　　日
　　　　　　　　　刑事第十二庭  法　官　程克琳
以上正本證明與原本無異。
如不服本判決，應於判決送達後10日內向本院提出上訴狀（應抄
附繕本）。告訴人或被害人如對於本判決不服者，應具備理由請
求檢察官上訴，其上訴期間之計算係以檢察官收受判決正本之日
期為準。
 　　　　　　　　　　　　　　　　書記官　曾美滋
中　　華　　民　　國　　96　　年　　9 　　月　　28　　日
附錄本案論罪科刑法條
刑法第321條：
犯竊盜罪而有左列情形之一者，處6月以上、5年以下有期徒刑：
一  於夜間侵入住宅或有人居住之建築物、船艦或隱匿其內而犯
    之者。
二  毀越門扇、牆垣或其他安全設備而犯之者。
三  攜帶兇器而犯之者。
四  結夥三人以上而犯之者。
五  乘火災、水災或其他災害之際而犯之者。
六  在車站或埠頭而犯之者。
前項之未遂犯罰之。
